行　政　法　院　判　決　　　　　　　　　　　　　八十八年度判字第四一九八號
　　原　　　告　北慶建設股份有限公司
　　代　表　人　甲○○
　　被　　　告　彰化縣稅捐稽徵處
右當事人間因營業稅事件，原告不服財政部中華民國八十七年十一月四日台財訴字第
八七二三○五四四○號再訴願決定，提起行政訴訟。本院判決如左︰
　　主  文
原告之訴駁回。
　　事  實
緣原告於八十一年至八十二年間興建房屋工程，涉嫌未依規定取得實際承包商所開立
之憑證，而分別取得出借牌照之大雄營造有限公司（以下簡稱大雄公司）所開立之統
一發票金額計新台幣（以下同）三百萬元，稅額十五萬，良基營造工程有限公司（以
下簡稱良基公司）所開立之統一發票金額計二千四百二十五萬七千一百四十四元，稅
額一百二十一萬二千八百五十七元，作為進項憑證，申報扣抵銷項稅額，案經財政部
台灣省中區國稅局依法務部調查局查獲資料查核，並將原告違反營業稅法部分，移由
被告機關審理屬實，被告機關乃核定補徵營業稅一百三十六萬二千八百五十七元。原
告不服，申請復查，未獲變更，提起訴願，經台灣省政府訴願決定認有重行審酌之餘
地而撤銷原處分，並著由被告機關重為處分。嗣被告機關重為復查決定，仍予維持原
核定；原告不服，復提起訴願、再訴願，遞遭決定駁回，遂提起行政訴訟。茲摘兩
造訴辯意旨如次：
原告起訴意旨略謂︰本件工程原由大雄公司承建，嗣因價格問題，改由良基公司承攬
，被告機關據以補徵營業稅，無非採用高雄地方法院之判決，而對於原告提出之支票
、發票及契約書，均未查證而不予採信。又本件於第一次訴願時經台灣省政府訴願會
認有重審之餘地，撤銷原處分，被告機關並未依訴願決定之意旨再行調查，及再訴願
決定所述未提示合約所載付款之細項資料及資金流程以實其說云云，亦已於各行政救
濟階段提示供核，請求撤銷原處分及一再訴願決定等語。
被告答辯意旨略謂︰原告於八十一年至八十二年間興建斗南陽明天下工程，取得經法
院判決處分之借牌廠商大雄公司及良基公司開立之統一發票銷售額共二千七百二十五
萬七千一百四十四元，稅額一百三十六萬二千八百五十七元充抵進項憑證扣抵銷項稅
額，未向實際從事興建房屋之營業人取得憑證，經財政部台灣省中區國稅局查核認定
，涉嫌虛報稅額，尚非無據。原告提出以現金支付大雄公司工程款，並無有關付款簽
收證據資料供核，又經向澎湖縣稅捐稽徵處查得之發票明細表中，發現大雄公司該筆
發票係屬申報作廢，而原告則再持用扣抵銷項稅額，自應依法追補稅額，洵無不合。
又其提出之支票付款部分，提供付款支票及銀行往來明細帳影本，但因良基公司既未
從事房屋興建工程，專門提供營造牌照供他人逃漏稅，業經台灣高雄地方法院八十三
年訴字第一八三二號刑事判決書有案，則原告顯有隱匿實際承包人，自難據憑核採。
又原告所附之工程合約書載明付款辦法為每月十、二十五日，惟所提供之支票影本及
所陳述付款情形均非該合約書所載付款日期：如八十二年二月四日取得統一發票ＲＧ
00000000號，金額五百四十七萬元部分，卻遲至八十二年六月二十八日及八
十二年七月十七日始領款支付等，顯與所述未合。又大雄、良基公司出借牌照之事實
經台灣台北地方法院檢察署檢察官（八十一年偵字第二二四七四號、八十二年偵字第
二六○九號及第五六九一號）起訴書明在案，並經查明良基公司負責人張偉德君因
明知良基公司並無實際承造工程而出借牌照與未具營建資格之施工廠商，開立發票幫
助他人逃漏稅捐之行為，並經台灣高雄地方法院八十三年度訴字第一八三二號刑事判
決處有期徒刑貳年在案。原告執稱確與該二公司有交易事實，核無足採。原處分對原
告未依規定取具實際交易對象憑證，卻以非實際交易對象開立之發票充當進項憑證申
報扣抵銷項稅額，據依首揭規定追補因虛報進項稅額致短漏之營業稅，並無不當。原
告之訴為無理由，請求判決駁回原告之訴等語。
　　理  由
按「營業人左列進項稅額，不得扣抵銷項稅額：一、購進之貨物或勞務未依規定取得
並保存第三十三條所列之憑證。」及「營業人以進項稅額扣抵銷項稅額者，應具有載
明其名稱、地址及統一編號之左列憑證：一、購買貨物或勞務時，所取得載有營業稅
額之統一發票。」分別為營業稅法第十九條第一項第一款及第三十三條第一款所明定
。次按「二、為符合司法院大法官會議釋字第三三七號解釋意旨，對於營業人取得非
實際交易對象所開立之統一發票作為進項憑證申報扣抵銷項稅額之案件，應視情節，
分別依左列原則處理．．．(二)取得虛設行號以外其他非實際交易對象開立之憑證申報
扣抵案件．．．2.有進貨事實者．．．(2)至進貨人取得銷貨人以外之營業人所開立之
發票申報扣抵，如查明開立發票之營業人已依法申報繳納該應納之營業稅額者，則尚
無逃漏，除依前項規定處以行為罰外，依營業稅法第十九條第一項第一款規定，應就
其取得不得扣抵憑證扣抵銷項稅額部分，追補稅款。．．．」為財政部八十三年七月
九日台財稅第八三一六○一三七一號函說明二、(二)2.所明示。又「建築業之營業人如
有建築房屋之事實，而因礙於建築法令之規定，取得出借牌照營造廠商開立之發票充
作進項憑證，且該營造廠商已依法報繳營業稅者，應依財政部八十三年七月九日台財
稅第八三一六○一三七一號函說明二(二)2.規定辦理，即除應依營業稅法第十九條第二
項第一款規定追補稅款．．．外，得免依營業稅法第五十一條第五款規定處漏稅罰。
」復為財政部八十四年五月二十三日台財稅第八四一六二四九四七號函釋在案，該函
釋與上開規定無違，自得援用。本件被告機關以原告於八十一年至八十二年間興建房
屋工程，取得非實際交易對象所開立之統一發票充作進項憑證，申報扣抵銷項稅額，
遂核定追補營業稅一百三十六萬二千八百五十七元。原告訴稱：本件工程原由大雄公
司承建，復因價格問題，改由良基公司承攬，訂有合約並有支付工程款之存摺，支票
影本供核；被告機關未查得實據，遽依起訴書推斷原告與大雄、良基公司之交易為虛
構，顯有不當云云。惟查原告興建本件工程，取得大雄公司八十一年一月三十一日之
發票（字軌號碼：ＮＡ00000000號）銷售額三百萬，稅額十五萬，僅記載以
現金支付大雄公司工程款，而無就有關付款簽收證據資料供憑核採，又經被告機關向
澎湖縣稅捐稽徵處查得之發票明細表中，發現大雄公司該筆發票已申報作廢。至於原
告取得良基公司八十二年度所開立之五張發票，銷售額二千四百二十五萬七千一百四
十四元，稅額一百二十一萬二千八百五十七元，充抵進項憑證扣抵銷項稅額，原告雖
提出支票及往來明細帳為證，惟良基公司並未從事房屋興建工程，而係專門提供營造
牌照供他人逃漏稅。大雄、良基公司出借牌照之事實業經台灣台北地方法院檢察署檢
察官（八十一年偵字第二二四七四號、八十二年偵字第二六○九號及第五六九一號）
起訴在案，又良基公司負責人張偉德因明知良基公司並無實際承造工程而出借牌照與
未具營建資格之施工廠商，開立發票幫助他人逃漏稅捐之行為，並經台灣高雄地方法
院八十三年度訴字第一八三二號刑事判決處有期徒刑貳年在案。而原告提出之工程合
約書，載明付款辦法為每月十日、二十五日付款，但其提出之支票影本及所述付款情
形，均非依合約書所載付款日期給付款項。例如八十二年二月四日取得統一發票ＲＧ
00000000號，金額五百四十七萬元部分，遲至八十二年六月二十八日及同
年七月十七日始領款支付，亦與原告所述不符，其主張自難採信。綜上所述，被告所
為處分，並無違誤，一再訴願決定遞予維持，亦無不合。原告起訴意旨，為無理由，
應予駁回。
據上論結，本件原告之訴為無理由，爰依行政訴訟法第二十六條後段，判決如主文。
中    華    民    國     八十八      年     十二     月     二十三      日
                    行 政 法 院 第 三 庭
                                審 判 長 評  事      蔡  進  田
                                         評  事      張  瓊  文
                                         評  事      鄭  淑  貞
                                         評  事      陳  光  秀
                                         評  事      除  瑞  晃
右  正  本  證  明  與  原  本  無  異
                                         法院書記官  路  南  玲
中    華    民    國     八十八      年     十二     月     二十四      日
